臺灣高等法院臺南分院刑事判決　　　　 96年度上易字第432號
上　訴　人
即　被　告　乙○○
上列上訴人因竊盜案件，不服臺灣台南地方法院九十六年度易字
第三八五號中華民國九十六年五月廿二日第一審判決（起訴案號
：臺灣台南地方法院檢察署九十六年度偵字第四六七三號），提
起上訴，本院判決如下：
    主  文
原判決撤銷。
乙○○竊盜，累犯，處有期徒刑壹年，減為有期徒刑陸月，如易
科罰金以新台幣壹仟元，折算壹日，扣案鑰匙壹把沒收之。
    事  實
一、乙○○於民國（下同）九十二年間，因犯竊盜、竊佔、施用
    毒品等罪，先後經法院判處徒刑一年六月、三月、十月，經
    本院裁定應執行徒刑二年五月確定，於九十五年二月廿六日
    執行完畢，仍不知悔改，意圖為自己不法所有，於九十六年
    三月三日下午六時許，在台南縣永康市○○路二五０號前，
    以自備鑰匙，啟動機車電門，而竊取甲○○所有停放於該處
    ＱＮ八─九五○號機車一部（值新台幣一萬元），得手後，
    供己作為交通工具使用。嗣於九十六年三月七日上午十一時
    許，乙○○騎乘該機車，行經台南市○○路與裕和五街口時
    為警查獲，並扣得上開機車一部及鑰匙一支。
二、案經台南市警察局第一分局移送臺灣臺南地方法院檢察署檢
    察官偵查起訴。
    理  由
甲、證據能力部分：
    按被告以外之人，於審判外陳述，雖不符刑事訴訟法第一百
    五十九條之一至之四規定，而經當事人於審判程序同意作為
　　證據，法院審酌該言詞陳述或書面陳述作成時情況，認為適
　  當者，亦得為證據，刑事訴訟法第一百五十九條之五第一項
    ，定有明文。查被害人甲○○於警詢，雖屬被告以外之人於
    審判外陳述，然被害人警訊指訴被竊事實，並未受任何外力
    影響而為供述，復為被告供承確有竊取被害人機車，足見被
    害人於警訊供述，依其供述作成情況，係出於渠等任意性供
    述，復經被告於本院準備程序時同意作為證據，依上規定，
    本院認被害人甲○○於警訊供述，有證據能力，合先說明。
乙、實體部分：
一、上開事實，業據上訴人即被告乙○○於警偵訊及原審均坦承
    不諱，核與被害人甲○○於警詢指訴情節相符，且有贓物認
    領保管單在卷可證。被告自白，核與事實相符。被告犯行，
    事證明確，堪以認定。
二、核被告所為，係犯刑法第三百二十條第一項普通竊盜罪。又
    被告於九十二年間，因竊盜等案，經定執行刑為有期徒刑二
    年五月，嗣於九十五年二月廿六日執行完畢，有台灣高等法
    院被告前案紀錄表在卷可憑，於五年內，再犯本件有期徒刑
    以上之罪，為累犯，應依刑法第四十七條第一項規定，加重
    其刑。
三、原判決以被告罪證明確，因予論罪科刑，固非無見。惟查：
    本件被告竊盜犯行，係於九十六年四月廿四日前所為，合於
    中華民國九十六年罪犯減刑條例第二條第一項第三款減刑條
    件，原判決未及審酌，依法減刑，尚有未洽。至被告上訴意
    旨，以其母親重病在床，且其已認罪，原判決仍對其量處徒
    刑一年，顯屬過重，而指摘原判決不當云云。然被告前曾有
    竊盜犯行，於九十五年二月廿六日甫執行完畢，猶不知悔改
    ，又再犯本件竊盜犯行，顯見被告並無悔意，原審斟酌被告
    前科素行及累犯規定，對被告判處有期徒刑一年，符合罪刑
    相當原則。上訴意旨所述，雖無理由。然原判決既有上述可
    議，自應由本院將原判決撤銷改判。爰審酌被告品行、犯罪
    動機、目的、手段、所生危害及犯後態度等一切情狀，量處
    有期徒刑一年，又被告本件犯行，係於九十六年四月廿四日
    前所為，合於中華民國九十六年罪犯減刑條例第二條第一項
    第三款減刑條件，自應依法就其所宣告有期徒刑一年，減為
    有期徒刑六月，併依同條例第九條規定，就所處徒刑諭知，
    如易科罰金，以新台幣一千元折算一日，以資懲儆。至扣案
    鑰匙一把，為被告所有，且係供犯罪所用，併依刑法第三十
    八條第一項第二款規定，予宣告沒收。
四、末查，本件經合法傳喚，無正當理由未到庭，爰不待其陳述
    ，逕行判決，併此敘明。
據上論斷，應依刑事訴訟法第三百六十九條第一項前段、第三百
七十一條、第三百六十四條、第二百九十九條第一項前段，刑法
第三百二十條第一項、第四十七條第一項、第四十一條第一項前
段、第三十八條第一項第二款，刑法施行法第一條之一，中華民
國九十六年罪犯減刑條例第二條第一項第三款、第九條，判決如
主文。
本案經檢察官徐松奎到庭執行職務。
中　　華　　民　　國　　96　　年　　8　　月　　 30　　日
                  刑事第六庭    審判長法　官  蔡崇義
                                      法　官  杭起鶴
                                      法　官  董武全
以上正本證明與原本無異。
不得上訴。
　　　　　　　　　　　　　　　　　　　書記官  許美惠
中　　華　　民　　國　　96　　年　　8　　月　　 30　　日
附錄法條：
刑法第三百二十條第一項：
意圖為自己或第三人不法之所有，而竊取他人之動產者，為竊盜
罪，處五年以下有期徒刑、拘役或五百元以下罰金。
